臺灣臺北地方法院交通事件裁定　　　　93年度交聲字第1169號
原處分機關　臺北市交通事件裁決所
異議人即
受處分人　　甲○○
上列異議人即受處分人因違反道路交通管理處罰條例事件，對於
臺北市交通事件裁決所93年12月3 日所為之處分（原處分案號：
北市裁三字第裁22-Z00000000號），聲明異議，本院裁定如下：
    主  文
異議駁回。
    理  由
一、按汽車行駛於高速公路或設站管制之道路，而不遵守管制之
    規定者，處汽車駕駛人新臺幣（下同）3000元以上6000元以
    下罰鍰，並記汽車駕駛人違規點數1 點，道路交通管理處罰
    條例第33條第1 項、第63條第1 項第1 款定有明文。又汽車
    行駛高速公路，不得有在路肩上行駛之行為，高速公路交通
    管制規則第9條第1項第2款亦有明文。
二、原處分意旨略以：異議人即受處分人（下稱異議人）甲○○
    所有車牌號碼5D-5985 號自小客車，於民國93年8 月1 日（
    週日）晚間9 時11分許，行經國道3 號公路北上65公里處（
    即桃園縣龍潭、大溪交流道間路段）時，違反汽車行駛高速
    公路、不得有在路肩上行駛之行為之規定而在路肩上行駛，
    經在該處執行交通稽查勤務之內政部警政署國道公路警察局
    第6 隊龍潭分隊員警乙○○以照相方式取得上開車輛違規行
    為之證據資料而逕行舉發，異議人於應到案日期（93年9 月
    28日）前之93年9 月27日到案並陳述意見，經原處分機關函
    請舉發單位調查結果，仍認違規事實明確，於93年12月3日
    裁處異議人罰鍰新臺幣3000元，並記違規點數1 點，異議人
    於同日收受上開裁決書，不服前開處分，於同日具狀聲明異
    議。
三、異議人經本院合法傳訊未到庭，然據其聲明異議狀及交通違
    規案件陳述書之記載，其固不諱言於93年8 月1 日晚間9 時
    11分許，有駕駛其所有車牌號碼5D-5985 號自小客車行經國
    道3 號公路北上65公里處之情，惟辯稱：當時其行駛於右側
    車道，因車流量極大而無法進入左側車道，且中側車道有一
    大型遊覽車欲變換車道至右側車道，伊為免發生擦撞，故略
    向右側閃避而至輪胎壓至白線，並非行駛路肩云云。然查：
    異議人於93年8 月1 日晚間9 時11分許，駕駛其所有車牌號
    碼5D-5985 號自小客車行經國道3 號公路北上65公里處時，
    其右後輪有位在路肩內之情，有卷附採證照片1 幀可稽，觀
    諸上開採證照片中雖另有1 大客車行駛於中線車道，然無從
    遽認該大客車即有向右偏移之行為，且該照片所顯示者為異
    議人所駕車輛由路肩駛向外側車道（右後輪仍在劃分路肩與
    車道之白線右側、右前輪已進入車道）並踩煞車（車後方第
    3 煞車燈亮起）之情，而非異議人所駕車輛由外側車道駛往
    路肩，據此，亦難認異議人所指：為閃避其他車輛始略偏向
    路肩之情為可採，是異議人既無提出何證據以實其說，且卷
    附採證照片亦無從為異議人有利認定之依據；況本院傳訊證
    人即本件舉發員警乙○○，其證稱：「國道三號高速公路65
    公里北向，在龍潭、大溪交流道中間，該處並無交流道或是
    引道。（當天你所看到5d-5985 的行車情形？）他一直都在
    路肩跑，是因為在他前方有其他違規車輛被我們拍照，他顯
    然是看到了我們拍照的閃光燈，所以才從路肩轉進一般車道
    ，我們拍到的情形就是他正從路肩要轉進一般車道的時候。
    （5d-5985 號車在路肩行駛約有多長距離？）我是看照後鏡
    ，我看到他大概走了1 、200 公尺左右的路肩。」等語明確
    （見本院94年1 月13日訊問筆錄），上開採證照片所示之該
    車右後輪仍在路肩內之情形，經核亦與證人乙○○所述情形
    相符，綜覈上開證據，堪認異議人確有在高速公路路肩上行
    駛之違規行為。
四、綜上所述，本件異議人確有駕駛汽車行駛高速公路路肩之違
    規行為，異議人空言否認上情，為無可採，原處分機關因而
    依道路交通管理處罰條例第33條第1 項、第63條第1 項第1
    款，違反道路交通管理事件統一裁罰標準表規定，裁處異議
    人罰鍰3000元並記違規點數1 點，自無不當，異議人仍執陳
    詞，指摘原處分不當，求予撤銷，為無理由，應予駁回。
五、據上論斷，爰依道路交通案件處理辦法第19條規定，裁定如
    主文。
中　　華　　民　　國　　94　　年　　1 　　月　　14　　日
　　　　　　　　　交通法庭法  官  張永宏
以上正本證明與原本無異
如不服本裁定應於送達後5日內向本院提出抗告狀
      　　　　　　        書記官　楊灥
中　　華　　民　　國　　94　　年　　1 　　月　　14　　日
